【裁判字號】    97,聲,2843
【裁判日期】    971222
【裁判案由】    返還提存物
【裁判全文】
臺灣臺中地方法院民事裁定  97年度聲字第2843號
聲  請  人  台中商業銀行股份有限公司
法定代理人  丙○○
相  對  人  乙○○
            甲○○
上列當事人間聲請返還擔保金事件，本院裁定如下：
    主    文
本院97年度存字第2717號提存事件聲請人所提存之擔保金新臺幣
壹拾貳萬元，其中關於相對人甲○○部分准予返還。
聲請人其餘聲請駁回。
聲請程序費用由相對人甲○○負擔。
    理    由
一、按訴訟終結後，供擔保人證明已定20日以上之期間，催告受
    擔保利益人行使權利而不行使者，法院應依供擔保人之聲請
    ，以裁定命返還其提存物，民事訴訟法第104條第1項第2款
    定有明文。前開規定，於其他依法令供訴訟上之擔保者準用
    之，並為同法第106條所規定。
二、本件聲請意旨略以：聲請人與相對人間假扣押事件，聲請人
    前遵本院民事裁定，為供擔保後而為假扣押執行，曾提供新
    臺幣（下同）12萬元為擔保金，並以本院97年度存字第2715
    號提存事件提存在案。茲因該事件其僅對相對人甲○○聲請
    執行，未對相對人乙○○為強制執行，即行撤回，並定20日
    以上之期間催告相對人行使權利，而未行使，爰聲請返還上
    開供擔保之提存物等語。
三、聲請人主張之事實，業據提出提存書、假扣押裁定、相對人
    未行使權利之證明函，復經本院調取相關卷宗，查明其中關
    於相對人甲○○部分，並無違誤，自可信為真正。是聲請人
    聲請返還供擔保之提存物，其中關於相對人甲○○部分，核
    與上開規定相符，應予准許。
四、按假扣押、假處分、假執行經裁判後未聲請執行，或於執行
    程序實施前撤回執行之聲請，得聲請該管法院提存所返還提
    存物。此觀提存法第18條第1項第3款規定自明。查聲請人聲
    請返提存物，其中關於相對人乙○○部分，因聲請人僅對相
    對人甲○○聲請假扣押強制執行，而由本院97年度執全字第
    2092號強制執行事件受理，並未對相對人乙○○為強制執行
    ，業經本院調取該案卷宗，查明屬實，是聲請人關於相對人
    乙○○部分，於假扣押裁定後，既未為執行程序，依前開規
    定，聲請人得逕向本院提存所聲請返還前開擔保金，自毋庸
    再聲請法院以裁定准許返還之必要，為屬欠缺保護之必要，
    是其聲請關於相對人乙○○部分，即屬無理由，應予駁回。
五、依民事訴訟法第95條、第79條，裁定如主文。
中    華    民    國    97    年     12    月    22   日
                  民事第四庭    法  官  王金洲
以上正本係照原本作成。
如對本裁定不服，應於裁定送達後10日內向本院提出抗告狀（須
附繕本），並繳納抗告裁判費新臺幣1,000元。
中    華    民    國    97    年     12    月    22   日
                                書記官  楊家印


司法院資訊處製作；財團法人民間司法改革基金會備份。
